臺灣臺北地方法院民事判決　九十三年度勞簡上字第四五號
　　上　訴　人　丙○○
　　被　上訴人　甲○○○傢俱有限公司
　　法定代理人　乙○○
　　訴訟代理人　丁○○
當事人間給付資遣費事件，上訴人對於民國九十三年七月八日本院台北簡易庭九十三
年度北勞簡字第九五號第一審判決提起上訴，本院於民國九十三年十一月二十四日言
詞辯論終結，判決如下：
    主  文
上訴駁回。
第一、二審訴訟費用由上訴人負擔。
    事實及理由
一、上訴人起訴主張：伊自民國（下同）八十六年九月十八日起受僱於被上訴人，工
    作地點為臺北市○○路○段四八之六號一樓，嗣因被上訴人公司營運不佳，宣布
    將於九十二年十一月十五日結束營業，告知將發給上訴人一個月之資遣費，並出
    具資遣費之計算明細一紙，該紙明細業經兩造達成協議，復告知上訴人可轉至五
    股門市繼續上班，然上訴人因認路途遙遠，且工作無保障，故而拒絕，惟被上訴
    人仍應勞動基準法第十一條第二款之規定及前開計算明細達成之協議給付上訴人
    資遣費，爰提起本訴，請求判決被上訴人給付新台幣（下同）十七萬四千零二元
    ，及自起訴狀繕本送達翌日（即九十三年五月八日）起至清償日止，按年息百分
    之五計算之利息，並請求被上訴人開立非自願離職證明書。原判決駁回上訴人之
    訴，上訴人提起上訴聲明：（一）原判決廢棄。右廢棄部分，被上訴人應給付上
    訴人十七萬四千零二元，並自起訴狀送達被上訴人翌日起至清償之日止，按年息
    百分之五計算之利息。（二）並依勞動基準法之規定開立非自願離職證明書。
二、被上訴人則以：其並未結束營業，亦未曾向上訴人表明要終止僱傭契約，被上訴
    人係因仁愛路之門市店營運不佳，且租約即將期滿，而自九十三年二月一日起將
    公司營業處改至新莊五股，並告知將提供交通津貼請上訴人續至五股工作，但上
    訴人拒絕前往公司新址工作，屬自行離職，經被上訴人函催應於三日內就曠職一
    事提出說明，惟上訴人並未回覆，被上訴人乃於九十三年二月二十八日以上訴人
    曠職為由終止兩造間之僱傭契約，被上訴人自無庸給付資遣費，亦毋庸開立非自
    願離職證明書。被上訴人係誤以為結束門市應給付上訴人資遣費而應上訴人要求
    寫下計算明細，然其上僅有「應付、溢付、勞健保、現金、薪資、月份」等字樣
    ，並無「資遣費」之字眼，雙方亦未簽名，自不得以雙方業達成合意之金額為據
    ，即認被上訴人應給付上訴人資遣費等語，資為抗辯。並聲明：駁回上訴。
三、本件上訴人主張伊自八十六年九月十八日起受僱於被上訴人，工作地點為臺北市
    ○○路○段四八之六號一樓，嗣因被上訴人公司營運不佳，且租約即將期滿，而
    自九十三年二月一日起將公司營業處改至新莊五股，並告知將提供交通津貼請上
    訴人續至五股工作，但上訴人拒絕前往公司新址工作等語，為兩造所不爭執，應
    可信實。惟上訴人主張被上訴人曾對其表示將結束營業，並表明要終止兩造間勞
    動契約，被上訴人應依勞動基準法第十一條第二款、第十六條、第十七條之規定
    及資遣費之計算明細給付上訴人資遣費並依勞動基準法之規定開立非自願離職證
    明書等情，則為被上訴人否認，並以前開情詞置辯。
四、按當事人主張有利於己之事實者，就其事實有舉證之責任。民事訴訟法第二百七
    十七條定有明文。經查：
（一）上訴人主張被上訴人曾表示將結束營業，並表明要與之終止僱傭契約云云，為
      被上訴人否認。且證人即被上訴人員工王秀芳業於原審到場證述：伊自九十一
      年十月起至被告處工作迄今，本來係在仁愛路工作，於九十三年二月一日換至
      新莊五股工作，因仁愛路的店只承租到九十三年一月底，且該門市營運不佳，
      故更改營業地點，沒有聽說被上訴人要解僱或資遣上訴人，目前公司是在新莊
      營業等語（見原審卷第一一七頁），為上訴人所不爭執（見前揭頁），足見被
      上訴人抗辯其並未結束營業，亦未表明要終止與上訴人間之僱傭契約等語，信
      屬可取。上訴人主張被上訴人曾表示將結束營業，並表明要終止僱傭契約云云
      ，並未舉證以實其說，即無可取。
（二）上訴人主張被上訴人曾告知將發給上訴人一個月之資遣費，並提出被上訴人出
      具之資遣費計算明細一紙為證，同為被上訴人所否認，並辯稱：被上訴人從未
      以口頭終止與公司任何員工之契約關係，之所以會出具該紙明細，係因上訴人
      在公司工作多年，基於長久合作的情誼，願意給上訴人一些資遣費，但雙方對
      具體金額尚未達成協議，且該紙係依上訴人之請求所為之計算，並非上訴人自
      願提出等語。上訴人並自承：該計算紙所寫的金額其實是錯誤的，當初雙方對
      資遣費的金額並未達成協議（見本院卷第七四頁）等語。上訴人既自承給付資
      遣費之協議並未成立，則上訴人持該紙明細據以請求被上訴人給付資遣費，即
      屬無據。
五、綜上所述，上訴人既未舉證明被上訴人係依勞動基準法第十一條第二款之規定預
    告終止契約，復自承兩造就被上訴人出具之資遣費計算明細並未達成合意，準此
    ，上訴人主張被上訴人應依勞動基準法第十六條、第十七條之規定及協議書之約
    定給付資遣費並開立非自願離職證明書云云，即屬無據，不應准許。從而，原審
    就此所為被上訴人勝訴之判決，並無不合，上訴意旨指摘原判決不當，求予廢棄
    改判，為無理由，應予駁回。
六、本件事證已臻明確，兩造其餘之攻擊防禦方法及未經援用之證據，經本院斟酌後
    ，認為均不足以影響本判決之結果，自無逐一詳予論駁之必要，併此敘明。
七、據上論結，本件上訴為無理由，依民事訴訟法第四百三十六條之一第三項、第四
    百四十九條第一項、第七十八條，判決如主文。
中　　　華　　　民　　　國　　九十三　　　年　 　十二 　　月　　十五　　日
                              勞工法庭審判長法      官    張靜女
                                            法      官    李慈惠
                                            法      官    林振芳
右正本係照原本作成。
不得上訴。
中　　　華　　　民　　　國　　九十三　　　年　 　十二 　　月　　十五　　日
                                            法院書記官    李淑芬
